

Hanna Hasanah

WEB DEVELOPER



0813-9261-7408



Gamping, Sleman, Daerah Istimewa Yogyakarta 55293



hannahasanah93@gmail.com



han_naayaa



PROFIL

Sebagai seorang individu yang penuh semangat dan berorientasi pada detail, saya memiliki kemampuan untuk mengombinasikan kreativitas dengan analisis strategis untuk menghasilkan solusi yang berdampak. Berpengalaman dalam desain, pengembangan web, manajemen proyek. Saya selalu berusaha menciptakan karya yang tidak hanya memenuhi ekspektasi tetapi melampauinya.



PENDIDIKAN

2023 - Sekarang : Universitas 'Aisyiyah Yogyakarta 2020 - 2023 : SMA Muhammadiyah 1 Muntilan



PENGALAMAN

2023 - Sekarang : IMM Rosyad Sholeh Unisa2020 - 2022 : IPM SMA Muhi Muntilan

KEMAMPUAN

- Desain Web
- Photografi
- Mampu bekerja dalam tim
- Aktif bahasa Indonesia dan Inggris